臺灣臺南地方法院新市簡易庭民事小額判決   
109年度新小字第952號
原      告  陳信佑  
被      告  謝雅茹  


上列被告因過失傷害案件，原告提起刑事附帶民事訴訟請求損害
賠償，由本院刑事庭以109年度交附民字第188號刑事附帶民事訴
訟裁定移送前來，經本院於民國109年11月17日言詞辯論終結，
判決如下：
    主      文
被告應給付原告新臺幣肆萬零貳佰貳拾柒元，及自民國一○九年
八月三十一日起至清償日止，按週年利率百分之五計算之利息。
訴訟費用由被告負擔十分之八，餘由原告負擔。
本判決原告勝訴部分得假執行。
原告其餘之訴及假執行之聲請均駁回。
    事實及理由
一、按訴狀送達後，原告不得將原訴變更或追加他訴。但擴張或
    減縮應受判決事項之聲明者，不在此限，民事訴訟法第255
    條第1項第3款定有明文。本件原告起訴時原聲明為：被告應
    給付原告新臺幣（下同）5萬元，及自起訴狀繕本送達翌日
    起至清償日止，按週年利率5％計算之利息。嗣於本院審理中
    捨棄眼鏡、衣物、修車費共6,000元部分，核屬減縮訴之聲
    明，參諸首揭規定，自屬適法，應予准許。又本件被告受合
    法通知，無正當理由未於最後言詞辯論期日到場，核無民事
    訴訟法第386條所列各款情形，爰依原告之聲請，由其一造
    辯論而為判決。
二、原告起訴主張：
  ㈠被告於民國107年11月30日20時40分許，騎乘車牌號碼000-00
    0號普通重型機車，沿臺南市永康區南台街54巷41弄由西往
    東方向行駛，行經該路與南台街54巷交岔口時，原應注意讓
    直行車先行，仍貿然左轉，適原告騎乘車牌號碼000-0000號
    普通重型機車，沿南台街54巷由北往南方向駛至，因閃避被
    告違規而摔倒，致原告受有下巴撕裂傷約3.5公分、右足部
    擦傷、右腕部挫傷、遠端橈骨線性骨折等傷害。原告因而支
    出醫藥費6,000元，並受有1個月工作損失18,000元，被告並
    應賠償精神慰撫金2萬元，爰依侵權行為之法律關係提起本
    件訴訟。 
　㈡並聲明：
　⒈被告應給付原告44,000元，及自起訴狀繕本送達翌日起至清
    償日止，按週年利率5％計算之利息。
　⒉請准供擔保宣告假執行。
三、被告未於言詞辯論期日到場，亦未提出準備書狀作何聲明或
    陳述。
四、本院得心證之理由：
  ㈠按因故意或過失，不法侵害他人之權利者，負損害賠償責任
    ；汽車、機車或其他非依軌道行駛之動力車輛，在使用中加
    損害於他人者，駕駛人應賠償因此所生之損害，民法第184
    條第1項前段、第191條之2前段分別定有明文。又不法侵害
    他人之身體或健康者，對於被害人因此喪失或減少勞動能力
    或增加生活上之需要時，應負損害賠償責任；不法侵害他人
    之身體、健康、名譽、自由、信用、隱私、貞操，或不法侵
    害其他人格法益而情節重大者，被害人雖非財產上之損害，
    亦得請求賠償相當之金額，民法第193條第1項、第195條第1
    項前段分別定有明文。原告主張其於上開時、地騎乘MSE-79
    52號機車，與被告騎乘之753-EFB號機車發生碰撞，受有下
    巴撕裂傷約3.5公分、右足部擦傷、右腕部挫傷、遠端橈骨
    線性骨折等傷害等情，業據其提出奇美醫療財團法人奇美醫
    院（下稱奇美醫院）診斷證明書為證，並有本院109年度交
    簡字第2219號刑事判決在卷可稽，且經本院依職權調取上揭
    刑事卷宗核閱無誤，是原告之主張，堪以採信，被告就系爭
    車禍應負侵權行為損害賠償責任。
  ㈡茲就原告請求細目之准駁，詳述如下：
　⒈醫療費6,000元部分:
　　原告主張其因系爭車禍事故受有下巴撕裂傷約3.5公分、右
    足部擦傷、右腕部挫傷、遠端橈骨線性骨折等傷害，因而支
    出醫療費6,000元，並提出奇美醫院收據3紙為證，經核均為
    治療上開傷害所必要，然原告實際支出之醫療費用經本院核
    實僅為2,227元，此部分之主張自應准許，逾此部分之請求
    ，應予駁回。
　⒉工作損失18,000元部分：
　　原告主張其因系爭車禍事故受有上開傷害，1個月無法工作
    ，受有工作損失18,000元，並提出奇美醫院診斷證明書、薪
    資袋影本為證。經查，依上開診斷證明書記載：原告於107
    年11月30日21時3分至急診接受縫合手術治療及石膏固定，
    於同日22時15分離院；初步復健休養需3個月，日常生活需
    人從旁協助照料等語，認原告因系爭車禍事故受傷而無法工
    作之期間應為3個月，而原告僅請求1個月不能工作損失18,0
    00元，應屬有據。
　⒊精神慰撫金2萬元部分：
　　按慰撫金之核給標準，應斟酌雙方身分、地位及經濟狀況及
    其他各種情形核定之（最高法院76年台上字第1908號判例要
    旨可資參照）。本件原告因系爭車禍受有下巴撕裂傷約3.5
    公分、右足部擦傷、右腕部挫傷、遠端橈骨線性骨折等傷害
    ，已如前述，而原告現在大學就學中，打工月收入約18,000
    元，107年度、108年度課稅所得分別為109,562元、225,070
    元，名下無財產；被告為高職肄業，107年度無課稅所得收
    入、108年度課稅所得為15,727元，名下無財產等情，有本
    院依職權調閱之被告個人戶籍資料查詢結果、兩造稅務電子
    閘門財產所得調件明細表在卷可憑。本院審酌原告經此侵權
    行為所受之精神上痛苦、對於生活秩序之影響程度，及被告
    行為之手段、態樣，以及兩造之身分、地位、教育程度、家
    庭經濟狀況等一切情狀，認原告請求被告給付2萬元精神慰
    撫金，尚屬適當。
五、綜上，原告依據侵權行為損害賠償之法律關係，請求被告給
    付40,227元（即醫療費2,227元+工作損失18,000元+精神慰
    撫金2萬元），及自起訴狀繕本送達翌日即109年8月31日起
    至清償日止，按週年利率5％計算之利息，為有理由，應予准
    許；逾此部分之請求則屬無據，應予駁回。
六、本件係刑事附帶民事訴訟，由合議庭裁定移送民事庭之事件
    ，依刑事訴訟法第504條第2項之規定，免納裁判費，故本件
    無應確定之訴訟費用額。惟訴訟費用部分，雖無兩造應負擔
    之費用額，仍應為訴訟費用負擔之諭知如主文第2項所示，
    併此敘明。
七、又本件核屬民事訴訟法第436條之8第1項之小額訴訟事件，
    本院為被告部分敗訴之判決，爰依同法第436條之20規定，
    就原告勝訴部分，依職權宣告假執行。原告就此部分聲明願
    供擔保聲請宣告假執行，核無必要。至原告敗訴部分，其假
    執行之聲請失所附麗，應予駁回。
八、據上論結，本件原告之訴為一部有理由，一部無理由。爰依
    民事訴訟法第436條之23、第436條第2項、第385條第1項前
    段、第79條、第436條之20，判決如主文。
中　　華　　民　　國　　109 　年　　12　　月　　7 　　日
                    新市簡易庭  法  官  曾仁勇
以上正本證明與原本無異。
如不服本判決，應於送達後20日內，向本院提出上訴狀並表明上
訴理由，如於本判決宣示後送達前提起上訴者，應於判決送達後
20日內補提上訴理由書（須附繕本）。
對於小額程序之第一審判決之上訴，非以其違背法令之理由，不
得為之。且上訴狀內應記載表明（一）原判決所違背之法令及其
具體內容。（二）依訴訟資料可認為原判決有違背法令之具體事
實者。
如委任律師提起上訴者，應一併繳納上訴審裁判費。 
中　　華　　民　　國　　109 　年　　12　　月　　7 　　日
                               書記官  吳佩芬